# 融资租赁资产在起租日之后未达到可使用状态之前支付的租飞管理费核算问题

提问人：echo_quer 时间：2011-06-23 17:28:32
请教一下，上述租飞管理费记入资产原值合理吗？请老师们指教！谢谢！

回答人：chenyiwei
一般理解不应计入固定资产成本。租赁管理费更多地与融资安排相关，本身并不直接改变资产的状态。在实际利率法下，租赁管理费应当作为融资成本的一部分，按实际利率法调整各期利息支出，其中归属于固定资产达到预定可使用状态之前的期间的符合资本化条件的利息调整数才可按借款费用准则规定计入固定资产价值，其他情况的租赁管理费不应计入固定资产价值。